【裁判字號】    92,簡聲抗,1
【裁判日期】    920306
【裁判案由】    
【裁判全文】
臺灣臺中地方法院民事裁定                          九十二年度簡聲抗字第一號
    抗  告  人  乙○○
                甲○○
                丙○○
    相  對  人  彰化商業銀行股份有限公司
    法定代理人  張伯欣
右抗告人聲請訴訟救助事件，抗告人對於民國九十一年十二月四日本院臺中簡易庭九
十一年度中救字第九號第一審裁定提起抗告，本院裁定如左：
      主    文
抗告駁回。
抗告程序費用由抗告人負擔。
      理    由
一、按當事人無資力支出訴訟費用者，依民事訴訟法第一百零七條規定，固得聲請訴
    訟救助，然所謂無資力係指窘於生活，且缺乏經濟信用者而言（最高法院四十三
    年台抗字第一五二號判例意旨參照），又此項請求救助之事由，依同法第一百零
    九條第二項、第二百八十四條之規定，應提出能即時調查之證據以釋明請求救助
    之事由，是法院調查聲請人是否無資力支出訴訟費用，專就聲請人提出之證據為
    之，如聲請人並未提出證據，或依其提出之證據，未能信其無資力支出訴訟費用
    之主張為真實，即應將其聲請駁回，並無派員調查之必要（最高法院二十六年滬
    抗字第三四號判例要旨參照）。
二、抗告意旨略以：抗告人年逾古稀，又無收入，目前無資力再支出龐大之訴訟費用
    ，有抗告人之歸戶財產查詢單可稽，為此請求廢棄原裁定而准予訴訟救助等語。
三、本件抗告人向原法院聲請訴訟救助，未據提出能即時調查之證據，以釋明其無資
    力支出訴訟費用之主張為真實，於抗告本院時，固提出抗告人等之歸戶財產查詢
    清單三份以資證明抗告人名下並無財產，然查，依該歸戶財產查詢清單所載查詢
    項目為：「房地持分比例（車汽缸容量）、房地面積、房地現值金額、土地標示
    （車廠牌名稱）、財稅籍編號（車型車牌號／被投資ＢＡＮ）」，是該歸戶財產
    查詢單僅足證明抗告人名下無不動產、車輛及投資，惟就抗告人是否業已窘於生
    活？是否缺乏經濟信用？等節均無從明暸，不足以使本院信其無資力支出訴訟費
    用之主張為真實，其聲請即屬無從准許，原裁定駁回其聲請，於法並無不合，本
    件抗告為無理由，應予駁回。
四、按抗告人於原審所提之確認股票及股利所有權存在之訴訟，固經原審核定訴訟費
    用為新台幣一億八千六百四十四萬七千零二十六元，且非屬民事訴訟法第四百二
    十七條第二項所列之各款訴訟，惟兩造於原審時就原審適用簡易訴訟程序並不抗
    辯而為本案之言詞辯論，依同條第三項之規定，視為已有適用簡易訴訟程序之合
    意，依同法第四百三十六條之一第一項之規定，對於原審之第一審裁定，自得抗
    告由本院合議庭行之，附此敘明。
五、依民事訴訟法第四百九十二條第一項、第九十五條、第八十五條第一項前段，裁
    定如主文。
中      華      民      國    九十二    年      三      月    六        日
                              臺灣臺中地方法院民事第一庭
~B審判長法官  林清鈞
~B法      官  許文碩
~B法      官  吳幸芬
右正本係照原本作成。
如對本裁定抗告須於裁定送達後五日內向本院提出抗告狀，並應繳納抗告費新台幣四
十五元。
中      華      民      國    九十二    年      三      月    六        日
~B法院書記官


司法院資訊處製作；財團法人民間司法改革基金會備份。
